---
title: "SRAG Covid Hospitalizados"
description: |
 Analise descritiva dos pacientes internados por COVID 19 em Porto Alegre durante o período da Pandemia.
author:
  - name: Márcio Rodrigues
    url: https://github.com/msrodrigues/sms
date: 07-13-2021
output:
  distill::distill_article:
    self_contained: false
---


```{r Kniter Options, include=FALSE}
knitr::opts_chunk$set(echo = FALSE, include = FALSE, message = FALSE, warning = FALSE)
```


```{r Bibliotecas}
library(pacman)
p_load(openxlsx)
p_load(scales)
p_load(readxl)
p_load(WriteXLS)
p_load(ggthemes)
p_load(RColorBrewer)
p_load(viridis)
p_load(ggsci)
p_load(lubridate)
p_load(caret)
p_load(tidyverse)
p_load(here)
p_load(googlesheets4)
p_load(DescTools)
p_load(obAnalytics)
p_load(collapse)
p_load(tictoc)
p_load(directlabels)
p_load(zoo)
p_load(kableExtra)
p_load(vroom)
p_load(janitor)
p_load(msrpack)
p_load(ggmap)
p_load(patchwork)
p_load(esquisse)

Sys.setenv(TZ="America/Recife")
options(tz="America/Recife")
Sys.getenv("TZ")
options(scipen = 999999)
Sys.setlocale("LC_TIME", "pt_BR")


```



```{r Carregamentos}
sivep_list <- read_rds(file = "~/Dropbox/Coding/R/data/sivep/bin/sivep.rds")

sivep <- sivep_list$hospitalizados %>% 
  filter(dt_interna >= ymd("2020-03-19"))
```


```{r contagens gerais}
# DF de Internados em Porto Alegre
internados_poa <- sivep %>% 
  filter(co_mu_inte == "431490") %>% 
   mutate(
    internado_uti = case_when(
      flag_uti ~ "UTI",
      !flag_uti ~ "Enfermaria",
      TRUE ~ "Informação não disponível"
    )
  ) %>% 
  mutate(
    flag_morador_poa = as.character(co_mun_res) == "431490"
  ) 
```




```{r DF_auxiliares}


dt_inicial <- min(internados_poa$dt_interna, na.rm = TRUE)
dt_final <- max(internados_poa$dt_interna, na.rm = TRUE)



# Número de Internados em POA
n_internados_poa <- nrow(internados_poa)

desc_uti <- internados_poa %>% 
  pull(internado_uti) %>% Desc

des_moradores_poa <- Desc(factor(internados_poa$flag_morador_poa))



```


# Pacientes COVID internados

Dados atualizados em: `r format(today(),"%d de %B de %Y")`

Durante o período de `r format(dt_inicial,"%d de %B de %Y")` a `r format(dt_final,"%d de %B de %Y")` internaram nos Hospitais de Porto Alegre (SUS e privados) `r mil(n_internados_poa)` pacientes (moradores de POA ou de outras cidades), destes `r mil(desc_uti[[1]]$freq[[2]][1])` pacientes (`r percent(desc_uti[[1]]$freq[[3]][1], 0.1)`)  internaram em enfermaria e `r mil(desc_uti[[1]]$freq[[2]][2])` pacientes (`r percent(desc_uti[[1]]$freq[[3]][2], 0.1)`) internaram em UTI, para `r mil(desc_uti[[1]]$freq[[2]][3])` pacientes (`r percent(desc_uti[[1]]$freq[[3]][3], 0.1)`) não há informação disponível sobre o tipo de leito utilizado. 

Do total de `r mil(n_internados_poa)` pacientes internados, `r mil(des_moradores_poa[[1]]$freq[2,2])` (`r percent(des_moradores_poa[[1]]$freq[2,3],0.1)`) eram moradores de Porto Alegre e `r des_moradores_poa[[1]]$freq[1,2]` (`r percent(des_moradores_poa[[1]]$freq[1,3],0.1)`) eram moradores de outras cidades.

<br>

```{r origem_pacientes, include=TRUE}

internados_poa %>% 
  filter(internado_uti != "Informação não disponível") %>% 
  mutate(
    munic_res = ifelse(flag_morador_poa, "Porto Alegre", "Outro município")
  ) %>% 
  group_by(internado_uti,munic_res) %>% 
  tally() %>% 
  ggplot(aes(x = internado_uti, y = n , fill = munic_res, label = mil(n))) + 
  geom_col() +
  geom_label(position=position_stack(vjust=0.5), show.legend = FALSE) +
  theme_msr +
  scale_fill_manual(values = c("Porto Alegre" = "forestgreen", "Outro município" = "slategray2"), name = "Origem") +
  labs(title = "Quantidade de pacientes internados em Porto Alegre",
       subtitle = "Conforme sua origem e tipo de leito", caption = "Fonte: SIVEP Gripe") +
  xlab("Tipo de leito") + ylab("Quantidade de pacientes") +
  theme(legend.position = "right") + 
  scale_y_continuous(labels = ks)
```



# Ocupação de  Leitos de UTI

A ocupação das UTIS pode ser observada no seguinte [link](https://msrodrigues.shinyapps.io/Corona/){target="_blank"} 


# Hospitais

A quantidade de internações por Hospital é descrita a seguir.

```{r barplot_hospitais, include=TRUE}

elimina_unidades <- unique(internados_poa$id_unidade)[grep("PRONTO ATENDIMENTO|DIRETORIA GERAL|CHARQUEADAS",unique(internados_poa$id_unidade))]
internados_poa %>% 
  filter(id_unidade %!in% elimina_unidades) %>% 
  count(id_unidade) %>% 
  mutate(
    id_unidade = fct_reorder(id_unidade, n)
  ) %>% 
  ggplot(aes(x = id_unidade, y = n, fill = id_unidade)) +
  geom_col() +
  coord_flip() +
  theme_classic() +
  theme(legend.position = "none") +
  labs(title = "Quantidade de Internações por Unidade de Saúde\n") +
  xlab("Nome da Unidade") + ylab("Quantidade de Internações") +
  theme(plot.title = element_text(hjust = 2)) +
  scale_y_continuous(labels = ks)
  

```

### Internações em UTI

```{r barplot_uti, include=TRUE, out.height="230%"}

elimina_unidades <- unique(internados_poa$id_unidade)[grep("PRONTO ATENDIMENTO|DIRETORIA GERAL|CHARQUEADAS",unique(internados_poa$id_unidade))]
internados_poa %>% 
  filter(id_unidade %!in% elimina_unidades) %>% 
  filter(flag_uti) %>% 
  count(id_unidade) %>% 
  mutate(
    id_unidade = fct_reorder(id_unidade, n)
  ) %>% 
  ggplot(aes(x = id_unidade, y = n, fill = id_unidade)) +
  geom_col() +
  coord_flip() +
  theme_classic() +
  theme(legend.position = "none") +
  labs(title = "Quantidade de Internações em UTI por Unidade de Saúde\n", caption = "Fonte: SIVEP Gripe") +
  xlab("Nome da Unidade") + ylab("Quantidade de Internações") +
  theme(plot.title = element_text(hjust = 1.5)) +
  scale_y_continuous(labels = ks)
  

```

